【裁判字號】    97,上訴,483
【裁判日期】    970528
【裁判案由】    強盜等
【裁判全文】
臺灣高等法院臺南分院刑事判決    97年度上訴字第483號
上  訴  人
即  被  告  甲○○
                    現另案於臺灣臺南監獄執行中
選任辯護人  許雅芬  律師(扶助律師)
上列上訴人即被告因強盜等案件，不服臺灣臺南地方法院96年度
訴字第1281號中華民國97年3月20日第一審判決(起訴案號：臺灣
臺南地方法院檢察署96年度偵字第1282、1608、4953、6447號）
，提起上訴，本院判決如下：
    主      文
上訴駁回。
    事      實
一、甲○○自民國 (下同)九十五年七月二十日起，在臺灣臺南
    監獄臺南分監忠一舍三房服刑，為依法拘禁之人。其於九十
    五年十一月一日，與在同一監舍服刑之楊文良（已於九十五
    年十二月十二日死亡，另經檢察官不起訴處分）共同基於脅
    迫脫逃及非法持有具殺傷力槍枝（經原審蒞庭檢察官當庭補
    充更正）之犯意聯絡，約定由楊文良於九十五年十一月三日
    出獄後，利用甲○○戒護就醫之機會，將槍枝及手銬鑰匙交
    予甲○○，讓甲○○持槍脫逃。九十五年十一月十六日上午
    十時十分許，臺灣臺南看守所管理員辛順明、倪文聰及吳昭
    德（該三人所涉犯之過失致人犯脫逃罪嫌，經檢察官另案偵
    辦）戒護甲○○至臺南市○○路六七○號臺南市立醫院秀傳
    醫學大樓二樓就醫候診時，甲○○佯稱腹痛至廁所如廁，在
    旁觀察之楊文良發現辛順明、倪文聰及吳昭德三人並未同行
    戒護，且任由甲○○將廁間門關閉，認有機可趁，即持內裝
    具殺傷力之仿ＢＥＲＥＴＴＡ廠九二ＦＳ型半自動手槍製造
    之改造手槍（槍枝管制編號0000000000號）一把
    及手銬鑰匙一支之紙袋一只，進入甲○○如廁之相鄰廁間內
    ，將上揭改造手槍及手銬鑰匙自廁間隔板下方之空隙交予甲
    ○○持有，甲○○旋以鑰匙開啟左手手銬，並將該手槍以上
    衣掩飾藏置在腰際，走出廁間。嗣甲○○於同日上午十時五
    十分許就診完畢後在該醫院一樓大門口前，等待乙○○駕駛
    之臺灣臺南看守所特約營業小客車（車號六五六─ＭＪ號）
    前來搭載返監時，為逃離現場，竟意圖為自己不法之所有，
    於乙○○所駕駛之前揭營業小客車駛至醫院大門口時，自腰
    際取出該把具殺傷力之改造手槍，手持該把槍左右揮動，要
    求辛順明、倪文聰及吳昭德不要靠近，不要逼他，並喝令乙
    ○○離開駕駛座下車且不得拔下鑰匙，以此脅迫方式，至使
    乙○○不能抗拒而下車，任由甲○○將該營業小客車駛離，
    楊文良見狀則駕車尾隨，伺機接應，甲○○發現楊文良在後
    尾隨，即將車駛至臺南市○○路與崇明二十二街口旁之空地
    停放後，搭乘楊文良所駕駛之自小客車逃逸，並將其所持上
    揭具殺傷力之改造手槍交還予楊文良。
二、甲○○於九十五年十二月十一日中午，在其位於臺南市○○
    ○街三七二巷二七弄三五號藏身處，明知楊文良所持有而委
    託交其保管之ＢＥＲＥＴＴＡ廠製Ｍ九─九二ＦＳ型口徑九
    ｍｍ制式半自動手槍一支（槍枝管制編號00000000
    00號）及口徑九ｍｍ制式子彈十一顆係具有殺傷力之槍、
    彈，非經許可，不得持有、寄藏，竟未經許可，於上開時、
    地，受楊文良之委託代為保管上開具殺傷力之槍、彈後，平
    時將之寄藏在上址客廳沙發抱枕下。
三、經警循線查知甲○○、楊文良可能藏匿在臺南市○○路○段
    一七四號內，於九十五年十二月十二日下午三時十五分許至
    該處拘捕，楊文良因畏罪在該處二樓臥室內舉槍自盡身亡，
    甲○○則因當時不在該處而未遭逮獲，警方並在該處扣得前
    揭甲○○脫逃、強盜營業小客車所用之改造手槍一把及手銬
    鑰匙一支。嗣於九十六年一月四日下午二時五許，另經警循
    線在臺南市○○○街三三七二巷二三弄四五號四樓陽臺查獲
    逮捕甲○○，並在甲○○當時藏身之臺南市○○○街三七二
    巷二三弄三五號處所內，扣得其受楊文良委託保管之上開具
    殺傷力之制式手槍一支、制式子彈十一顆（原扣得十三顆，
    惟其中二顆不具殺傷力），及甲○○脫逃當時所戴之手銬一
    付。
四、案經乙○○訴由臺南市警察局第一分局及臺南憲兵隊報請臺
    灣臺南地方法院檢察署檢察官偵查起訴。
    理      由
壹、程序方面(即關於證據能力之認定)：
一、證人即告訴人乙○○於警詢之證述，係被告甲○○以外之人
    於審判外之陳述，既然被告不同意作為證據，依刑事訴訟法
    第一百五十九條第一項、第一百五十九條之五第一項之規定
    ，即不得作為本案裁判基礎之證據資料。且檢察官並未釋明
    該證人於警詢之證述與其後在審判中之證述有何不符情事，
    亦未證明該證人先前於警詢之證述「具有較可信之特別情況
    」及「係證明本案犯罪事實存否所必要者」此外部情況要件
    ，並不符合刑事訴訟法第一百五十九條之二例外得作為證據
    之要件規定，自無法回復其證據能力。
二、次按被告以外之人於偵查中向檢察官所為之陳述，除顯有不
    可信之情況者外，得為證據，刑事訴訟法第159條之1第2項
    定有明文，本件證人辛順明、倪文聰、吳昭德於95年11月16
    日於台南地檢署95年他字第5384號 (偵查卷第7頁-20頁)偵
    查中向檢察官所為之陳述，於訊問之前，經檢察官命為具結
    ，擔保其等供述內容真實性。而經核整個訊問過程，檢察官
    非出於脅迫，顯見證人辛順明、倪文聰及吳昭德上開偵查筆
    錄，乃出於供述者之真意而記載，經核亦無顯不可信之情況
    ，自得作為證據，而有證據能力。
三、又被告以外之人於審判外之陳述，雖不符刑事訴訟法第一百
    五十九條之五前四條之規定，而經當事人於審判程序同意作
    為證據，法院審酌該言詞陳述或書面陳述作成時之情況，認
    為適當者，亦得為證據。本件證人黃首仁於警詢之證述（見
    警卷第六七至六八頁），被告及辯護人於法院調查證據時，
    當庭表示對於證人黃首仁於警詢之證述沒有意見，被告甲○
    ○及辯護人亦未於本案言詞辯論終結前聲明異議，則依刑事
    訴訟法第一百五十九條之五規定，視為被告甲○○及辯護人
    已同意援引作為證據，且經本院審酌該等言詞陳述作成時之
    情況及證據取得過程等節，認為上開證據，有證據能力，可
    以作為認定事實之依據。
四、其餘所引用之供述或非供述證據，被告於本案言詞辯論終結
    前，並未爭執其證據能力，本院審酌各該證據均非違法蒐證
    取得之證據，並無證據力明顯過低之情形，復經本院於審判
    期日就上開證據依法進行調查、辯論，被告及其辯護人均表
    示無意見等情，依法應有證據能力。
貳、實體方面(即認定被告有罪之依據)：
一、上訴人即被告甲○○就上開與楊文良約定於楊文良出監後，
    由楊文良提供槍枝、手銬鑰匙，利用被告戒護就醫之機會，
    趁機將槍枝、手銬鑰匙交予被告持之脫逃，嗣被告於九十五
    年十一月十六日上午十時十分許由戒護員辛順明、倪文聰、
    吳昭德戒護至臺南市立醫院就醫時，佯稱腹痛至廁所如廁，
    楊文良乃趁戒護員未同行戒護而疏未注意之際，將扣案改造
    手槍及手銬鑰匙自被告如廁廁間隔板下方之空隙交予被告，
    被告立即持鑰匙解開手銬將該改造手槍藏於腰間，俟就診完
    畢在醫院門口候車時，見告訴人乙○○駕駛臺灣臺南看守所
    特約之營業自小客車駛至，就自腰間取出持該把改造手槍揮
    動，喝令戒護員不要靠近及要乙○○下車離開駕駛座，強行
    開走該營業小客車，迨駛至臺南市○○路與崇明二十二街口
    旁之空地，才搭乘尾隨接應之楊文良所駕自小客車逃逸，並
    其於脫逃後另受楊文良委託保管上開扣案制式槍彈等情，於
    警詢及偵審中均坦承不諱，核與證人即目擊被告持槍脫逃之
    臺灣臺南看守所管理員辛順明、倪文聰及吳昭德於偵查中及
    乙○○於原審審理時證述之情節相符；並有被告脫逃之刑案
    現場測繪圖一件、臺南市立醫院一、二樓全平面圖二紙、現
    場照片二十一張、臺南市立醫院監視器於九十五年十一月十
    六日上午十時五十分許之影像擷取照片十八張、臺灣臺南看
    守所九十五年十一月一日至九十五年十一月五日忠一舍舍房
    人員清單一件、被告戒護外醫紀錄表一件（見警卷第七五至
    一○○頁）附卷可稽，復有被告持以脫逃之上開改造手槍、
    手銬一付、手銬鑰匙一支暨被告寄藏之上開制式槍彈扣案可
    資佐證。且該扣案之制式槍彈經送鑑定結果，該制式手槍（
    槍枝管制編號0000000000號）係美國ＢＥＲＥＴ
    ＴＡ廠製Ｍ九─九二ＦＳ型口徑九ｍｍ制式半自動手槍，槍
    號為三○九四Ｍ九，槍管內具陸條右旋來復線，機械性能良
    好，可擊發同口徑制式子彈，認具殺傷力；該扣案之口徑九
    ｍｍ制式子彈十一顆，經實際試射均可擊發，具殺傷力等情
    ，亦有內政部刑事警察局九十六年一月三十日刑鑑字第○九
    六○○○六八六二號槍彈鑑定書一件在卷可證（見九十六年
    度偵字第一二八二號卷第二○至二二頁）。綜上證據足認被
    告上開持槍脫逃及寄藏制式槍彈之自白，均核與事實相符，
    應可採信。
二、被告甲○○雖辯稱其持以脫逃之上開改造手槍，於其脫逃成
    功後，曾親眼目睹楊文良試射該支槍，但無法擊發，該改造
    手槍應非具殺傷力之手槍云云。惟查，該支改造手槍經送鑑
    定結果，認係由仿ＢＥＲＥＴＴＡ廠九二ＦＳ型半自動手槍
    所製造之槍枝，換裝土造金屬槍管而成之改造手槍，機械性
    能良好，可擊發適用子彈，認具殺傷力等情，有內政部警政
    署刑事警察局九十六年一月十九日刑鑑字第○九五○一八八
    六六四號槍彈鑑定書（見九十五年度偵字第一八○八六號卷
    第四五至五三頁）一份在卷可按；且經原審傳喚專長槍彈鑑
    定、中央警察大學鑑識科研究所畢業、從事槍砲鑑定工作十
    年之鑑定人姚景岳到庭就該支扣案改造手槍之鑑定方式及如
    何判別具殺傷力等節作證，鑑定人姚景岳當庭檢視該扣案改
    造手槍後，係證稱：「這支槍之滑套、槍管、槍機、撞針、
    擊錘、扳機等結構均完整、沒有缺損之情況，且擊發功能正
    常、機械性能良好，但撞針力道比較弱，穩定度不是很高，
    可能扣十次扳機，不是每次均能擊發，但只要能擊發出一次
    ，就定義是具殺傷力之槍枝，而這支槍經當庭以原子筆插入
    槍管內扣扳機試射結果，該原子筆被往上擊射出槍管，依我
    的專業技術判斷，力道與制式手槍撞針之撞擊力道相當，一
    定是具殺傷力之槍枝」（見原審卷第八七至九二頁）、「該
    支改造手槍鑑定報告內之『比對結果欄』上有記載：『送鑑
    彈殼二顆，經與同案送鑑兩支槍枝試射彈殼』，由此可以看
    出該報告之鑑定人確實有將這支改造手槍及另支送鑑手槍實
    際進行試射，既然經過試射，也就表示該支槍之撞針力道沒
    問題，可擊發適用之子彈」（見原審卷第九五至九六頁）等
    情，足證被告持以脫逃之上開扣案改造手槍確係具殺傷力之
    槍枝，被告辯稱：脫逃後曾試射該支槍，無法擊發子彈一情
    縱屬真實，依鑑定人姚景岳之前揭證詞，亦僅係因該支槍之
    撞針力道穩定性不足或內裝之子彈非該支槍適用之子彈所致
    ，尚無法遽此認定該支槍為不具殺傷力之槍枝，是被告辯稱
    ：該支槍不具殺傷力云云，委無可採。
三、被告甲○○雖又辯稱：他開走上開營業小客車是為了要逃離
    現場，沒有不法所有之意圖云云。惟按一時取得他人之物而
    為暫用，或得謂「使用強盜」而不成立財產犯罪，但此必以
    行為人並無不法所有意圖之主觀犯意，且尚【須具有交還之
    意思】，始克當之，非謂凡一時使用他人之財物者，均可謂
    無不法所有意圖；如以所有人自居，而就物為攸關權義之處
    分行為，縱其得手後僅短時間使用，事後以處分贓物之方式
    予以棄置，仍不能謂無不法所有之意圖，亦不影響其所應負
    之各項財產犯罪責任（最高法院九十五年度台上字第六六四
    一號及八十六年度台上字第四九七六號判決意旨參照）。查
    本件被告甲○○強行開走上開營業小客車得手後，雖僅供其
    逃離現場短暫代步使用，然該車嗣後既為被告所恣意擅加處
    分，而棄置於臺南市○○路與崇明二十二街口旁之空地，嗣
    經在附近施工之黃首仁發現該車已停放在該處兩個多小時，
    情況有異，始報警尋獲，業據證人黃首仁於警詢證述明確（
    見警卷第六七至六八頁），足認被告當時強行開走該車後，
    不僅排除原使用人之使用權，且將之棄置在他處，倘非在該
    處附近施工之證人黃首仁具有高度警覺性立刻報警，即非乙
    ○○所得輕易尋回，足見被告主觀上，自始即無任何交還原
    使用人乙○○之意思，則徵諸前開判決意旨，被告顯具不法
    所有之意圖甚明，其辯稱：沒有不法所有意圖云云，自不足
    採信。
四、被告甲○○復辯稱：他沒有持槍指著乙○○云云。惟按強盜
    罪所施用之強暴脅迫，固須足使被害人喪失意思自由，並達
    於不能抗拒之程度，始足當之。至其是否已達於使人不能抗
    拒之程度，則應就客觀具體之情狀加以判斷。又強盜罪之所
    謂「不能抗拒」，係指行為人所為之強暴、脅迫等不法行為
    ，就當時之具體事實，予以客觀之判斷，足使被害人身體上
    或精神上達於不能或顯難抗拒之程度而言。再者，所謂強暴
    、脅迫手段，祇須抑壓被害人之抗拒，足以喪失其意思自由
    為已足，縱令被害人實際並無抗拒行為，仍於強盜罪之成立
    不生影響（最高法院七十一年度台上字第一○四○號、九十
    一年度台上字第二九○及九十二年度台上字第四二四○號判
    決意旨參照）。查被告當時係手持上開具殺傷力之改造手槍
    ，在乙○○旁邊約五公尺處，近距離的左右揮動，同時喝令
    乙○○離開駕駛座下車一節，業經證人乙○○於原審審理時
    結證屬實（見原審卷第八二頁），倘乙○○不從，被告可能
    在瞬間扣下扳機，取人性命或使人受傷，則一般人於此情形
    下，其意思自由均會被壓抑而無法抗拒，是被告持槍喝令告
    訴人乙○○下車任其開走營業小客車之行為，在客觀上已至
    使告訴人喪失意思自由而達於不能抗拒之脅迫程度，而應構
    成強盜犯行，則縱被告當時未將槍口指向告訴人，亦無礙於
    本件強盜犯行之成立。
五、綜上所陳，被告甲○○涉犯本件脫逃、持有具殺傷力之改造
    手槍、持槍強盜他人財物及寄藏制式槍彈之犯行，均甚明確
    ，應依法論科。
六、至檢察官雖以被告甲○○強盜上開營業小客車後，楊文良有
    開車自後尾隨一情認定楊文良就被告本件強盜犯行有犯意之
    聯絡及行為之分擔。惟查：被告甲○○於本院審理時堅決否
    認楊文良就其持槍強盜車子部分有何事前謀議之情事，則楊
    文良是否涉有此部分犯行，即有可疑；且楊文良將手槍交予
    被告之用意係在讓被告順利脫逃，而被告欲順利脫逃，並非
    僅有持槍強盜他人所有之小客車一途，其亦可持槍脅迫他人
    開車載其離開該處，是尚難僅憑楊文良交槍予被告脫逃此一
    行為，即認楊文良就上開持槍強盜犯行，與被告有行為之分
    擔；又楊文良於被告強盜該車得手後，開車在後尾隨之行為
    ，其目的係在接應脫逃之被告，亦難憑此即遽認其就被告持
    槍強盜該營業小客車之犯行，事先有犯意之聯絡，且此開車
    尾隨行為，又係在被告強盜得逞後所為，自非強盜行為之一
    部分，而難認係強盜行為之分擔實施；另被告於警詢時雖供
    稱：「楊文良說可以在我戒護就醫時，……，然後叫我到醫
    院門口攔車，楊文良會開車跟在我後面」等語（見警卷第六
    頁），但所謂「攔車」非必定指強盜他人車子之意，亦可能
    謂要被告持槍擺脫戒護員之戒護後，攔車要他人載他離開該
    處，是則被告前開供述亦無法為楊文良不利之證明，本件既
    無積極證據足以證明楊文良與被告就上開持槍強盜他人車子
    之犯行，有犯意之聯絡及行為之分擔，依法即不應令楊文良
    就此部分犯行負共犯之責，併此敘明。
七、論罪科刑：
  (一)核被告甲○○上開事實一所為，係犯刑法第一百六十一條第
    二項之脅迫脫逃罪、第三百三十條第一項之攜帶兇器強盜罪
    ，及槍砲彈藥刀械管制條例第八條第四項之非法持有可發射
    子彈具殺傷力之槍枝罪。又被告係以所有人自居而恣意擅加
    處分上開營業小客車，已如前述，即非僅獲得免費利用交通
    工具之財產上利益，檢察官認被告此部分行為構成「強盜得
    利」行為，尚有未洽，惟起訴之法條與本院認定之法條同一
    ，自無庸變更法條。另被告持客觀上足以對他人生命、身體
    造成威脅之具殺傷力改造手槍，強盜他人所有之營業小客車
    得逞後脫逃成功之行為，雖涉犯前開三罪名，然係自然概念
    之一行為，無從強予分割，是應認係以一行為同時觸犯前開
    三罪名，依刑法第五十五條想像競合犯之規定，從一重之攜
    帶兇器強盜罪處斷，檢察官認應予併罰，尚有誤會，併此敘
    明。再被告與楊文良（已歿）二人，就上開非法持可發射子
    彈具殺傷力之槍枝，及據以脅迫脫逃二犯行間，有犯意之聯
    絡及行為之分擔，應論以共同正犯。
  (二)被告上開事實二所為，則係犯槍砲彈藥刀械管制條例第七條
    第四項之非法寄藏手槍罪、同條例第十二條第四項之非法寄
    藏子彈罪。又按槍砲彈藥刀械管制條例第七條（或第八條）
    第四項、第十二條第四項，係將「持有」與「寄藏」為分別
    之處罰規定，則單純之「持有」，固不包括「寄藏」，但「
    寄藏」之受人委託代為保管，其保管之本身所為之「持有」
    ，既係「寄藏」當然結果，法律上自宜僅就「寄藏」行為為
    包括之評價，不應另就「持有」予以論罪（最高法院七十四
    年台上字第三四○○號判例意旨參照），故本件被告寄藏上
    開制式槍、彈之行為，當然包含持有性質，其持有行為應為
    寄藏行為所吸收，不另論罪。又被告以一寄藏行為，同時寄
    藏制式槍、彈，同時侵害數法益，係屬一行為而觸犯數罪名
    ，應依刑法第五十五條想像競合犯之規定，從一重之槍砲彈
    藥刀械管制條例第七條第四項之非法寄藏手槍罪處斷。
  (三)被告上開事實一、二所涉犯之攜帶兇器強盜罪及非法寄藏手
    槍罪，犯意各別，罪名互異，應予分論併罰。
八、原審適用槍砲彈藥刀械管制條例第七條第四項、第八條第四
    項、第十二條第四項，刑法第十一條前段、第一百六十一條
    第二項、第三百三十條第一項、第五十五條、第四十二條第
    三項前段、第五十一條第五款、第三十八條第一項第一款之
    規定，並審酌被告前因強盜案件入監執行，素行不佳，不僅
    未於服刑期間誠心悔過，反而與獄友楊文良謀議脫逃之事，
    惡性非輕，且其於目前社會治安因槍枝氾濫而日益惡化之際
    ，猶非法持有、寄藏槍彈，並為順利脫逃，即採取持搶之激
    烈手段強盜他人營業自小客車，嚴重危害社會治安，亦使被
    強盜之告訴人心理上承受極大之恐懼，復審酌被告犯罪後坦
    承大部分犯行等一切情狀，就其所犯攜帶兇器強盜罪及非法
    寄藏手槍罪，分別對被告甲○○就「犯攜帶兇器強盜罪部分
    ，量處有期徒刑捌年；又就非法寄藏手槍罪部分，量處有期
    徒刑伍年陸月，併科罰金新臺幣貳拾萬元，罰金如易服勞役
    ，以新臺幣壹仟元折算壹日。並定應執行刑為有期徒刑拾貳
    年，併科罰金新臺幣貳拾萬元，罰金如易服勞役，以新臺幣
    壹仟元折算壹日。又以扣案之仿ＢＥＲＥＴＴＡ廠九二ＦＳ
    型半自動手槍製造之改造手槍（槍枝管制編號000000
    0000號）及ＢＥＲＥＴＴＡ廠製Ｍ九─九二ＦＳ型口徑
    九ｍｍ制式半自動手槍（槍枝管制編號000000000
    0號）各一支，均為違禁物，應依刑法第三十八條第一項第
    一款規定宣告沒收。至於扣案後經試射鑑定具殺傷力之上開
    口徑九ｍｍ制式子彈十一顆，原雖亦屬違禁物，然於試射鑑
    定時即已擊發，不具有子彈之完整結構，失去其效能，堪認
    現已不具殺傷力，爰不予宣告沒收。另扣案被告用以脫逃之
    手銬鑰匙一支，無證據證明係被告或共犯楊文良所有之物；
    及扣案被告脫逃當時所戴之手銬一付，應係監所所有，亦非
    被告或共犯楊文良所有，均無須宣告沒收等情。本院經核其
    認事用法，均無不當，量刑亦稱妥適。被告上訴意旨雖坦承
    有寄藏上開手槍，但否認有攜帶兇器強盜乙○○的車子云云
    ，但被告有於上開時地攜帶兇器強盜罪之犯行已如上述甚詳
    ，因此被告甲○○之上訴為無理由，應予駁回。
據上論結，應依刑事訴訟法第368條，判決如主文。
本案經檢察官李傳來到庭執行職務。
中    華    民    國    97    年    5     月    28    日
                  刑事第五庭    審判長法  官  楊明章
                                      法  官  戴勝利
                                      法  官  顏基典
以上正本證明與原本無異。
如不服本判決，應於收受本判決後十日內向本院提出上訴書狀。
其未敘述上訴理由者並得於提起上訴後十日內向本院補提理由書
狀（均須按他造當事人之人數附繕本）「切勿逕送上級法院」。
                                      書記官  呂嘉文
中    華    民    國    97    年    5     月    28    日
附錄本案論罪法條：
刑法第161條
依法逮捕、拘禁之人脫逃者，處一年以下有期徒刑。
損壞拘禁處所械具或以強暴脅迫犯前項之罪者，處五年以下有期
徒刑。
聚眾以強暴脅迫犯第一項之罪者，在場助勢之人，處三年以上十
年以下有期徒刑。首謀及下手實施強暴脅迫者，處五年以上有期
徒刑。
前三項之未遂犯，罰之。
刑法第330條
犯強盜罪而有第 321 條第 1 項各款情形之一者，處 7 年以上有
期徒刑。
前項之未遂犯罰之。
刑法第328條
意圖為自己或第三人不法之所有，以強暴、脅迫、藥劑、催眠術
或他法，至使不能抗拒，而取他人之物或使其交付者，為強盜罪
，處5年以上有期徒刑。
以前項方法得財產上不法之利益或使第三人得之者，亦同。
犯強盜罪因而致人於死者，處死刑、無期徒刑或 10 年以上有期
徒刑；致重傷者，處無期徒刑或 7 年以上有期徒刑。
第 1 項及第 2 項之未遂犯罰之。
預備犯強盜罪者，處 1 年以下有期徒刑、拘役或 3 千元以下罰
金。
槍砲彈藥刀械管制條例第7條
未經許可，製造、販賣或運輸火砲、肩射武器、機關槍、衝鋒槍
、卡柄槍、自動步槍、普通步槍、馬槍、手槍或各類砲彈、炸彈
、爆裂物者，處死刑、無期徒刑或7年以上有期徒刑；處徒刑者
，併科新台幣3千萬元以下罰金。
未經許可，轉讓、出租或出借前項所列槍砲、彈藥者，處無期徒
刑或 5 年以上有期徒刑，併科新台幣 1 千萬元以下罰金。
意圖供自己或他人犯罪之用，而犯前二項之罪者，處死刑或無期
徒刑；處徒刑者，併科新台幣 5 千萬元以下罰金。
未經許可，持有、寄藏或意圖販賣而陳列第 1 項所列槍砲、彈藥
者，處 5 年以上有期徒刑，併科新台幣 1 千萬元以下罰金。
第1項至第3項之未遂犯罰之。
槍砲彈藥刀械管制條例第8條
未經許可，製造、販賣或運輸鋼筆槍、瓦斯槍、麻醉槍、獵槍、
空氣槍或第4條第1項第1款所定其他可發射金屬或子彈具有殺傷
力之各式槍砲者，處無期徒刑或5年以上有期徒刑，併科新臺幣1
千萬元以下罰金。
未經許可，轉讓、出租或出借前項所列槍枝者，處 5 年以上有期
徒刑，併科新臺幣 1 千萬元以下罰金。
意圖供自己或他人犯罪之用，而犯前二項之罪者，處無期徒刑或
 7 年以上有期徒刑，併科新臺幣 1 千萬元以下罰金。
未經許可，持有、寄藏或意圖販賣而陳列第 1 項所列槍枝者，處
 3年以上10年以下有期徒刑，併科新臺幣700萬元以下罰金。
第 1 項至第 3 項之未遂犯罰之。
槍砲彈藥刀械管制條例第12條
未經許可，製造、販賣或運輸子彈者，處 1 年以上 7 年以下有
期徒刑，併科新台幣 500 萬元以下罰金。
未經許可，轉讓、出租或出借子彈者，處 6 月以上 5 年以下有
期徒刑，併科新台幣 300 萬元以下罰金。
意圖供自己或他人犯罪之用，而犯前二項之罪者，處 3 年以上
10 年以下有期徒刑，併科新台幣 700 萬元以下罰金。
未經許可，持有、寄藏或意圖販賣而陳列子彈者，處 5 年以下有
期徒刑，併科新台幣 300 萬元以下罰金。
第 1 項至第 3 項之未遂犯罰之。


司法院資訊處製作；財團法人民間司法改革基金會備份。
